ko: 소총 작동 유형: 볼트 액션; 브레이크 액션; 폴링 블록; 완전 자동; 레버 액션; 펌프 액션; 리볼버 라이플; 롤링 블록; 반자동; 단발식; 스트레이트 풀 볼트; 기타
vi: Loại cơ cấu hoạt động của súng trường: Khóa nòng trượt; Gập nòng; Khối trượt xuống; Tự động hoàn toàn; Đòn bẩy; Kiểu bơm; Súng trường ổ xoay; Khối xoay; Bán tự động; Bắn phát một; Khóa nòng kéo thẳng; Khác
el: Τύπος κλείστρου του τουφεκιού: Κινητού ουραίου (bolt-action); Σπαστής κάννης (break-action); Πτωτικού κλείστρου (falling block); Πλήρως αυτόματο; Μοχλού (lever-action); Επαναληπτικό (pump-action); Τουφέκι με μύλο (revolver); Κυλιόμενου κλείστρου (rolling block); Ημιαυτόματο; Μονόσφαιρο; Ευθείας έλξης (straight-pull bolt); Άλλο
es: Tipo de acción del rifle: Acción de cerrojo; Acción basculante; Bloque descendente; Completamente automático; Acción de palanca; Acción de bombeo; Rifle revólver; Bloque rodante; Semiautomático; Monotiro; Cerrojo de acción lineal; Otro
fr: Type de mécanisme du fusil: À verrou; À bascule; Bloc tombant; Entièrement automatique; À levier; À pompe; Carabine revolver; Bloc roulant; Semi-automatique; À un coup; À réarmement linéaire; Autre
sl-SI: Vrsta mehanizma puške: Zaklepni mehanizem; Prelomni mehanizem; Pomični blok; Popolnoma avtomatsko; Vzvodni mehanizem; Potezni mehanizem; Revolverska puška; Vrteči blok; Polavtomatsko; Enostrelno; Premočrtni zaklep; Drugo
sv: Typ av gevärsmekanism: Repeter; Brytvapen; Fallblocksmekanism; Helautomatisk; Bygelrepeter; Pumprepeter; Revolvergevär; Rullblock; Halvautomatisk; Enskottsvapen; Rakrepeter; Övrigt
nb: Mekanismetype for gevær: Sylinderlås; Knekkmekanisme; Fallblokk; Helautomatisk; Bøylerepeter; Pumpemekanisme; Revolverrifle; Rulleblokk; Halvautomatisk; Enkeltskudd; Rettrekker; Annet
it: Tipo di azione del fucile: A otturatore scorrevole; A canna basculante; A blocco cadente; Completamente automatico; A leva; A pompa; Fucile a tamburo; A blocco rotante; Semiautomatico; A colpo singolo; A otturatore scorrevole lineare; Altro
ja: ライフルアクションタイプ: ボルトアクション; 中折れ式; フォーリングブロック式; フルオート; レバーアクション; ポンプアクション; リボルバーライフル; ローリングブロック式; セミオート; 単発式; ストレートプルボルト; その他
bg-BG: Тип механизъм на пушката: Болтово действие; Пречупващо действие; Спускащ се блок; Напълно автоматично; Лостово действие; Помпено действие; Револверна пушка; Търкалящ се блок; Полуавтоматично; Еднозарядно; Болт с право издърпване; Други
ru: Тип механизма винтовки: Продольно-скользящий затвор; Переломный ствол; Клиновый затвор; Полностью автоматическое; С рычажным механизмом; Помповое; Револьверная винтовка; Крановый затвор; Полуавтоматическое; Однозарядное; Затвор прямого действия; Другое
lt-LT: Šautuvo veikimo tipas: Užraktinis; Atlaužiamas; Krentančio bloko; Visiškai automatinis; Svertinis; Pompinis; Revolverinis šautuvas; Besisukančio bloko; Pusiau automatinis; Vienšūvis; Tiesioginio traukimo spynos; Kita
pt-PT: Tipo de mecanismo de ação da espingarda: Ação por ferrolho; Ação basculante; Bloco cadente; Totalmente automático; Ação por alavanca; Ação de bomba; Espingarda revólver; Bloco rotativo; Semiautomático; Tiro único; Ferrolho de tração direta; Outro
hu: Puskaműködés típusa: Forgó-tolózáras; Billenőcsövű; Bukózáras; Teljesen automata; Alsókulcsos; Előágyszános (pumpás); Revolverpuska; Gördülőzáras; Félautomata; Egylövetű; Egyenes húzású záras; Egyéb
zh-CN: 步枪枪机类型: 栓动式; 折管式; 起落式; 全自动; 杠杆式; 泵动式; 转轮步枪; 滚轮式; 半自动; 单发; 直拉栓动式; 其他
fi: Kiväärin toimintatyyppi: Pulttilukko; Taittolukko; Putoava kiilalukko; Täysautomaattinen; Vipulukko; Pumppulukko; Revolverikivääri; Pyörähtävä kiilalukko; Puoliautomaattinen; Kertatuli; Suoravetolukko; Muu
hr-HR: Vrsta mehanizma puške: Sustav sa zatvaračem; Prijelomna cijev; Padajući blok; Potpuno automatska; Polužni mehanizam; Sustav s pumpom; Revolverska puška; Okretni blok; Poluautomatska; Za jedan hitac; Ravni potezni zatvarač; Ostalo
ro-RO: Tipul de mecanism al puștii: Cu închizător; Cu țeavă basculantă; Cu bloc căzător; Complet automat; Cu levier; Cu pompă; Pușcă revolver; Cu bloc rotativ (Rolling block); Semiautomat; Cu un singur foc; Cu închizător rectiliniu; Altele
nl: Geweeractie typeGeweer actietype: Grendelactie; Knikloop; Vallend blok; Volautomatisch; Hefboomactie; Pump-action; Revolversysteem; Rolling block; Semiautomatisch; Enkelschots; Straight-pull-grendel; Overige
pt-BR: Fuzil tipo de ação: Ação por ferrolho; Ação basculante; Bloco cadente; Totalmente automático; Ação por alavanca; Ação por bomba; Rifle revólver; Bloco rotativo; Semiautomático; Tiro único; Ferrolho de ação linear; Outro
pl: Typ działania karabinu: Zamek czterotaktowy; Lufa łamana; Zamek blokowy opadający; W pełni automatyczny; Zamek dźwigniowy; Pump-action; Karabin rewolwerowy; Zamek obrotowy; Samopowtarzalny; Jednostrzałowy; Zamek dwutaktowy; Inne
en: Rifle action type: Bolt-action; Break-action; Falling block; Fully automatic; Lever-action; Pump-action; Revolver rifle; Rolling block; Semi-automatic; Single-shot; Straight-pull bolt; Other
tr: Tüfek mekanizması tipi: Sürgülü sistem; Kırma namlu; Düşen bloklu sistem; Tam otomatik; Manevelalı sistem; Pompalı sistem; Toplu tüfek; Döner bloklu sistem; Yarı otomatik; Tek atışlı; Düz çekmeli sürgü; Diğer
da: Riffels handlingstype: Repeterlås; Knæklås; Faldblok; Fuldautomatisk; Bøjlespænder; Pump-action; Revolverriffel; Rulleblok; Halvautomatisk; Enkeltskuds; Rettrækker; Andet
zh-TW: 步槍動作類型: 栓動式; 折管式; 升降式閉鎖; 全自動; 槓桿式; 泵動式; 轉輪步槍; 轉塊式; 半自動; 單發式; 直拉栓動式; 其他
de: Mechanismustyp des Gewehrs: Repetierverschluss; Kipplaufverschluss; Fallblockverschluss; Vollautomatisch; Unterhebelrepetierer; Vorderschaftrepetierer; Revolvergewehr; Rolling-Block-Verschluss; Halbautomatisch; Einzellader; Geradezugverschluss; Sonstige
cs: Typ mechanismu pušky: Odsuvný závěr; Zlamovací; Padající blok; Plně automatický; Pákový závěr; Pumpovací; Revolverová puška; Otočný blok; Poloautomatický; Jednoranný; Přímotažný závěr; Jiné
sk-SK: Typ mechanizmu pušky: Odsuvný záver; Zlamovacia; Padací blok; Plne automatická; Spodná páka; Opakovacia (pump-action); Revolverová puška; Otočný blok; Poloautomatická; Jednovýstrelová; Priamoťažný záver; Iné
th: ปืนไรเฟิลแบบกลไก: ระบบลูกเลื่อน; ระบบหักลำกล้อง; ระบบลูกเลื่อนแบบเลื่อนลง; อัตโนมัติเต็มรูปแบบ; ระบบคานเหวี่ยง; ระบบปั๊ม; ปืนไรเฟิลลูกโม่; ระบบลูกเลื่อนแบบหมุน; กึ่งอัตโนมัติ; นัดเดียว; ระบบลูกเลื่อนแบบดึงตรง; อื่นๆ